Inventaris van het digitaal duplicaat van het archief van de Gouverneur van Suriname: Kabinet, (1934) 1951-1975 (1982)
Nationaal Archief, Den Haag
Venezuela, petroleumbeleid 1020
Venezuela, rapporten 1006-1015 1020
Venezuela, rijstuitvoer naar 2305 2306
Venezuela, smokkelhandel naar 1881
Venezuela, Surinaams vlagvertoon 1168
Venezuela, Surinaamse consul 1171
Venezuela, Surinaamse missie naar 1246 1247
Venezuela, symphonie-orkest 2581
Venezuela, technische samenwerking met Suriname 1163
Venezuela, verdrag inzake radio-amateurs 1158
Venezuela, vlootbezoek 1835
Vennootschapsbelasting 2091
Vennootschapsrecht 1947
Verantwoording van landsgeldmiddelen 2079
Verband der Schweizerischen Studentenschaften 1869
Verbeurdverklaring, wettelijke 2035
Verbindingstroepen, materieel 1814
Verdovende middelen, handel in 673 1878
Verdragen, internationale 251
Verdragen, procedures bij sluiting 237 251 1075
Vereeniging van Geneesheren in Suriname 2739
Verenigde Arabische Republiek, schadeloosstelling bij nationalisaties 1133
Verenigde H.V.A.-maatschappijen n.v. 2146 2189 2193
Verenigde Naties, 431-696 1691-1697 2418
Verenigde Naties, Algemene Vergadering 431-494
Verenigde Naties, Bijstandsfonds Suriname en de Nederlandse Antillen 1695
Verenigde Naties, commissie voor de Rechten van de Mens 458
Verenigde Naties, cursussen 687
Verenigde Naties, dekolonisatie commissie 483
Verenigde Naties, economische en sociale commissie 439
Verenigde Naties, handvest 436
Verenigde Naties, Holiday-voorstel 494
Verenigde Naties, Informatiedienst 448
Verenigde Naties, inzamelingen voor vluchtelingen 469
Verenigde Naties, jaarboek van de Rechten van de Mens 454
Verenigde Naties, jubileum 1955 490
Verenigde Naties, landingsrechten van militaire vliegtuigen in Suriname 2418
Verenigde Naties, leger in Korea 1821
Verenigde Naties, ontwikkelingsdeskundigen 489
Verenigde Naties, ontwikkelingshulp aan de Nederlandse Antillen 1695
Verenigde Naties, ontwikkelingshulp aan Suriname 1692 1695
Verenigde Naties, Pulp- en Papier-Adviesgroep 2273
Verenigde Naties, rapportage over Suriname 437 440-443
Verenigde Naties, registratie grenskwestie Suriname 1092
Verenigde Naties, seminar over administratieve macht 461
Verenigde Naties, subsidie voor bosontwikkeling van Suriname 1440
Verenigde Naties, technische hulp aan Suriname 1575 1576 1579
Verenigde Naties, toelating van Suriname 450
Verenigde Naties, vertegenwoordiging van het Koninkrijk 449
Verenigde Naties, vertegenwoordiging van Suriname 447
Verenigde Naties, voorlichting over Suriname aan de 448
Verenigde Naties, wereldvoedselprogramma 1696
Verenigde Ontwikkelings Maatschappij n.v. 2293
Verenigde Straten, Administratie voor Internationale Samenwerking 857
Verenigde Staten, bacovenverkoop aan de 1247
Verenigde Staten, banken in Suriname 2336
Verenigde Staten, belastingverdrag met de 1127
Verenigde Staten, belastingvrijdom aan de Centrale Bank van Suriname 2327
Verenigde Staten, berichtgeving over Suriname 1194
Verenigde Staten, besprekingen met Suriname 1654
Verenigde Staten, bezoek koningin Juliana 1952 318
Verenigde Staten, bezoek staatshoofd 315
Verenigde Staten, bommenwerpers in Suriname 2894
Verenigde Staten, bosbouwopleiding 2251
Verenigde Staten, carillon, geschonken door Nederland 1033
Verenigde Staten, consul in Suriname 294 1192-1194 1197 2876
Verenigde Staten, consulairverdrag met de 1076
Verenigde Staten, cultureel verdrag met de 1161
Verenigde Staten, economische missie naar Suriname 2112
Verenigde Staten, economische verdragen met de 1121 2922
Verenigde Staten, Foreign Operation and Administration Mission 827
Verenigde Staten, geologisch onderzoek in Suriname 2358
Verenigde Staten, handelstentoonstellingen 2115
Verenigde Staten, houtuitvoer naar de 2312
Verenigde Staten, hulpprogramma's 822
Verenigde Staten, interventie in de Dominicaanse Republiek 1966 1029 2427
Verenigde Staten, interventie in Suriname 1041
Verenigde Staten, investeringen in Suriname 1130 2137
Verenigde Staten, investeringsovereenkomst met Suriname 1130
Verenigde Staten, invoerrechten op hout 2312
Verenigde Staten, invoerrechten van het Koninkrijk 583
Verenigde Staten, Joodse gemeente 2684
Verenigde Staten, Koude Oorlog 1026 1035
Verenigde Staten, kunstmanen boven Suriname 2417 2547
Verenigde Staten, landbouwopleidingen 2195
Verenigde Staten, landingen in Suriname 2414
Verenigde Staten, landingsvergunningen in Suriname 2409 2415
Verenigde Staten, luchtruimoverschrijding in de 2355
Verenigde Staten, luchtvaartverbinding met de 2438 2439 2455
Verenigde Staten, luchtvaartverdragen met de 1147-1148
Verenigde Staten, maatregelen tegen Cubareizen 1040
Verenigde Staten, militair vliegveld in Suriname 2425
Verenigde Staten, (militaire) vliegtuigen boven Suriname 1833 2897
Verenigde Staten, Military Air Transport Service 2415
Verenigde Staten, National Bureau of Standards 2354
Verenigde Staten, onderzoek in Surinaams territoriale wateren 1091
Verenigde Staten, ontwikkelingshulp aan Suriname 713 715 1716 1718
zie ook Alliance for Progress
Verenigde Staten, overvliegende vliegtuigen 2409 2419
Verenigde Staten, perspublicaties over Suriname 2745
Verenigde Staten, radiozendstations in Suriname 2402
Verenigde Staten, raketinstallaties in Suriname 1809
Verenigde Staten, ramiecultuur 2208
Verenigde Staten, rapportage over Puerto Rico in de Verenigde Naties 474
Verenigde Staten, rapporten 1039
Verenigde Staten, rechtspraak 1031
Verenigde Staten, reisbelastingen 2081
Verenigde Staten, reisbureaus 2344
Verenigde Staten, ruimtevaartsuccessen 1038
Verenigde Staten, rijstleveranties aan Suriname 2176
Verenigde Staten, samenwerking op het gebied van de woningbouw 1716
Verenigde Staten, smokkelhandel in Suriname 1877
Verenigde Staten, scheepswerf in Suriname 2135
Verenigde Staten, standpunt over Wereldeconomie 1037
Verenigde Staten, Surinaamse consul 1171
Verenigde Staten, Surinaamse landingsrechten 2455
Verenigde Staten, Surinaamse missie 1246 1247
Verenigde Staten, sweepstake 2100
Verenigde Staten, tandheelkundig bureau 2699
Verenigde Staten, technische hulp aan Brits-Guyana 1577
Verenigde Staten, technische hulp aan Suriname 1573 1574 1577 1585
Verenigde Staten, toeristische voorlichting over Suriname 2344 2345
Verenigde Staten, triplexfabriek in Suriname 2274
Verenigde Staten, uitleveringsverdrag met de 1093
Verenigde Staten, uitvoer van Spaanplaten naar de 2311
Verenigde Staten, uitwisselingsverdrag met de 1161
Verenigde Staten, universitaire diploma's 2517
Verenigde Staten, verdrag inzake radioamateurs 1158
Verenigde Staten, vertegenwoordiging van de Surinaamse regering 1179
Verenigde Staten, visserij in Suriname 1441 2220
Verenigde Staten, vluchten over Suriname 1833 2414
Verenigde Staten, vlootbezoeken 1835
Verenigde Staten, vriendschapsverdrag met het Koninkrijk 1066 1067
Verenigde Staten, wapenleveringen 1846
Verenigde Staten, wetenschappelijk onderzoek in Suriname 2419
Verenigde Staten, ijkstandaarden 2354
Vereniging Algemene Speeltuin 2959
Vereniging het Nederlandse Blindenwezen 2730
Vereniging Surinaamse Bedrijfsleven 336 2136 2172
Vereniging tot Bevordering van de Tuinbouw in Suriname 2203
Vereniging tot Bevordering van het Esthetisch Element in het Voortgezet Onderwijs 2496
Vereniging van Architecten in Suriname 2379
Vereniging van gebruikers van het Suezkanaal 770
Vereniging van Hogere Ambtenaren in Suriname 1253
Vereniging van Hogere Technici in Suriname 2529
Vereniging van Middelbare Ambtenaren in Suriname 314 1253
Vereniging van Nederlandse Gemeenten 2886 2975
Vereniging van Oud-Indischgasten 2669
Vereniging van Surinaamse Studenten 1903
Vereniging van Wetenschappelijke Werkers 2544 3014
Vergaderrecht, beperkingen 1914
Verjaardagen der Koningin 320 321
Verkeer, departemententale organisatie 1269 1279
Verkeer, verdragen 496 693 695 765-767 769-775 949 1138-1157 1159
zie ook I.M.C.O., I.C.A.O.
Verkeersovertredingen, Europees verdrag 949
Verkeersreglementering, verdragen 496
Verkeerstekens, verdragen 496
Verkeersvoorzieningen 1421-1427 1429-1436 1639 1640 1642 1644-1646 2380-2384 2408-2475
Verkeerswetgeving 496 949 2029-2032 2472
Verkiezingen, 1953-1974 1205-1211 1605
Verkiezingen 1955 2882
Verloskundigen, opleiding 2518
Verordeningen, index 214
Verpakkingsindustrie 1616
Verpakkingsmiddelen, invoer 745
Verplaatsingsproblemen 2786-2793
zie ook: paspoorten visum ....
Verpleeginrichtingen, organisatie 1648
Verpleegstersopleiding in Nederland 1649
Verpleging, congressen 759
Vertegenwoordiger van de Nederlandse Ontwikkelingshulp in Suriname,
zie: Vijfjarenplannen
Vertegenwoordiger van de Nederlandse Ontwikkelingshulp in Suriname, kantoor 1380 1385
Vertegenwoordiger van de Nederlandse Ontwikkelingshulp in Suriname, personeel 1380 1389
Vertegenwoordigingen, diplomatieke 493 1166-1199 2589 2865 3055
Vertegenwoordigingen, kunstwerken in ambtsgebouwen 2589
Vertrouwelijke archivalia 218
Vervoer via douane 745
Vervoerscontracten, internationale regelingen 496
Vervoerwezen 3032
Vervuurts Bank n.v. 2319
Verzekeringen in oorlogstijd 1937
Verzekeringsmaatschappijen 2320
V.H.A.-bulletin 1253
V.H.P. 312 1213 1214 1242 2873
V.H.P.-Sanyukt Hindostani Politikal Parti 1214
Victoria, Landbouwmaatschappij, scholen 1481
Victoria (district Brokopondo), oliepalmproject 2189
Vietnam, economische verdragen met 1122
Vietnam-oorlog 1064
Virologisch onderzoek 1649
Visindustrie conferenties 553
Vissers, opleiding 1719
Vissersboten, congressen over 553
Visserij 553 1369 1438 1441 1618 2220-2229
Visserij, departementale organisatie 1266 1273
Visserij, radiocontact 2404
Visserij, wereldconferenties 553
Visserij, verdragen 755
Vistrawler, bouw 1441
Vistuig, conferenties over 553
Visuminstructies 2002-2003
Visumplicht, afschaffingsverdragen 1150
Visumuitreiking 1998-2010
Vitalo, veevoederfabriek 336 2293
Vlaamse boeren in Suriname 2502
Vlag van Suriname 266 286 287 289 1031
Vlaggen, verzending 2819
Vlagvertoon, rijksreglement 269
Vleeshouwer en Co, Transportbedrijf 1910
Vleesverwerking 1615
Vlidosal 2254
Vliegtuigkapingen 636 2429
Vliegtuigongelukken 2413
Vliegveld, leningen voor 266
Vliegvelden 266 2421-2433
Vliegverbod, commercieel 2201
Vlootbezoeken 1834 1835 2898
Vluchtelingen, visatoekenning 925
Vluchtelingenvraagstukken 469-473 925
Voedsel- en Landbouworganisatie 542-578
zie ook F.A.O.- .....
Voedsel en Landbouworganisatie, bestuurssamenstelling 543
Voedsel- en Landbouworganisatie, bezoeken aan Suriname 572
Voedsel- en Landbouworganisatie, bijstand aan Suriname 1696
Voedsel en Landbouworganisatie, Comittee of Commodity Problems 542
Voedsel en Landbouworganisatie, geassocieerd Lidmaatschap 574
Voedsel- en Landbouworganisatie, geschenk van het Koninkrijk 573
Voedsel en Landbouworganisatie, Lidmaatschap Suriname 574 578
Voedel- en Landbouworganisatie, Lidmaatschapsaanvragen 575
Voedsel- en Landbouworganisatie, postzetelverzameling 2988
Voedsel- en Landbouworganisatie, publicaties 576
Voedsel- en Landbouworganisatie, samenwerking met U.N.I.C.E.F. 547
Voedsel- en Landbouworganisatie, symposium in Suriname 1623
Voedsel- en Landbouworganisatie, werkgroepensamenstelling 543
Voedselaanvoer 2130
Voedselleer 2806
Voedselprijzen, F.A.O.-conferenties 558
Voedselvoorziening, F.A.O.-bijeenkomsten 549
Voertuigen, invoer 745
Voetbal 2600
Volharding, loge de 1559 1568
Volkenrecht 256 730-732 1948-2022
Volkenrechtelijke Organisaties, besluiten 251
Volksgezondheid, departement 1271 1648 2692
Volks Comité Opbouw Suriname 314
Volkshuisvesting 2368 2372-2379
Volkshuisvesting, departementale organisatie 1270-1277
Volkskrant, De (dagblad) (Nederland) 1758
Volkslied van Suriname 286
Volksonderwijs en Voorlichting, departement 1601 2750
Volksontwikkeling en Voorlichting, dienst 2756
Volkstelling 1950 1675
Volkstelling 1960 1660
Volkstelling 1970 1415
Volkstelling, internationaal 491
Volkswoningbouw 2931-2933
Volkswoningbouw, internationale week 2377
Volkswoningtoewijzing 2933
Voltzberg (district Saramacca) gedenkplaat 2596
Volwasseneducatie 2533 2536
Voogdij-aangelegenheden 2777
Voogdijraad, adviezen 1595
Voorlichting over Suriname 294 336 444 830 1291 1300 1313 1378 1648 2218 2345 2743-2760 2940 2966 3033 3051 3061-3064
Voorschotten (Nederland), tapijtknoperij "t Paapje" 1656
Voorschotten 2799
Voortgezet onderwijs 2494-2503
Vooruit (tijdschrift) 2858
Vooruitstrevende Moeslim Partij 1065
Voorwaardelijk veroordeelden, toezicht 920
Voorwerpen van onderwijs, invoer 745
Vorderingen 2776 2783 2786 2792 2798
Vormingswerk 1486-1504 1528 1601 1632 1635 1636 2533-2541
Vox Guyanae (tijdschrift) 2544
Vrede van Breda, herdenking 338
Vreemde staatsdienst 1956
Vreemdelingenbeleid 1889-1906
Vroedvrouwen, opleiding 2518
Vrolijke Jeugd, zang- en toneelvereniging 2583
Vrouw, nationaliteit 1950
Vrouwenarbeid 451
Vrouwencomité-Anti-Onafhankelijkheid-nu 1213
Vrouwenhandel, bestrijding 452
Vrouwenrechten 451 452 456 468
Vruchtbomen, plannen tot het planten van 2179 2182
Vruchtenwijn 2196
Vrij van vooroordeel en discriminatiejaar 1961 463
Vrije Hogere Burgerschool 2499
Vrije School, Stichting de 1470 2499
Vrije Stem, De (dagblad) 1216
Vrije Volk, Het (dagblad) (Nederland) 2913
Vrijheid, film 2582
Vrijheid, De (tijdschrift) 3066
Vrijheid van voorlichting 499
Vrijstelling van arbeid 2801
Vuurwapenverordening 1914
Vijfjarenplan I, beheersregels 1381
Vijfjarenplan I, financiering 1400
Vijfjarenplan I, uitbreiding 1387
Vijfjarenplan II, financiering 1401
Vijfjarenplan II, overneming van landsbegroting 1404
Vijfjarenplan, sociaal en cultureel 1635
Vijfjarenplannen 314 315 1247 1380-1572 1635
Waaldijkschool, A.L. 2522
Waalsteen, stichting 1614
Wageningen (Nederland), landbouwcursussen 2209
Wageningen (Nederland), Lanbdouwhogeschool 2209 2514
Wageningen (district Nickerie), archeologische vondsten 2574
Wageningen (district Nickerie), middenstandsbedrijven 1444
Wageningen, (district Nickerie) padi 1050
Wageningen (distric Nickerie) Silobedrijf 1444
Wageningen (Nickerie), uitbreiding landbouwgebieden 2158
Wageningen (district Nickerie), wegverbinding 1430
Wageningen-plan 309 310
Wallas G. Rouse Company 1309
Walrus, onderzeeboot 1834
Wapen van Suriname 286 287
Wapenaanschaf 1820
Ware Tijd, De (dagblad) 1823 1874 2915 2916 2933
Washabo, (district Nickerie) werkverschaffing 2796
Washington, verdrag Antarctica 697
Washington, verdrag nachtarbeid van vrouwen 451
Washington, verdrag octrooisamenwerking 721
Watch Tower Bible and Tract Society 1899
Waterbouwkunde, opleidingen 2505
Watergebieden, conferentie 781
Waterinstallaties, militaire bijstand bij reparaties van 1831
Waterkracht, V.N.-onderzoek in Suriname 680
Waterkrachtbedrijven 1375
Waterloo (district Nickerie) Ingurum Company 2785
Waterschappen, benoeming voorzitters van 1292
Waterschapsreglementen 2162
Watervogels, bescherming 781
Waterwegen, dempingen 1435
Waterwegen, metingen 1435
Waterwegen, uitbaggering 1435
Weerberichten 661
Weerkundige experimenten in de tropen 667
Weerschepen 668
Wegenaanleg 1430 1598 1663
Wegenbelasting, V.N.-voorstel 693
Wegenrally's 2602
Wegverbinding 1430
Wegverkeer, conferentie 695
Wegvervoer 496 693 695 848 1420 1598 1663 2472-2475 2602
Wegvervoer, Interamerikaanse congressen 848
Welzijnszorg
zie: bijstand
Welzijnszorg, dienst 1600 1817
Wenen, conferentie over industriële eigendom 722
Wenen, verdragen inzake diplomatie 692
Wereld Meteorologische Organisatie 658-668
Wereld Meteorologische Organisatie, personeel 664
Wereld Meteorologische Organisatie, prijsuitreiking 665
Wereld Toerisme Organisatie 678
Wereldbank, bezoeken functionarissen aan Suriname 532
Wereldbank, Economisch Ontwikkelingsinstituut 536
Wereldbank, Nederlandse bestuursleden 533
Wereldbank, ontwikkelingshulp aan Suriname 1691
Wereldbank, technische bijstand aan Suriname 1580
Wereldbank, verhouding met Suriname 530 532 538
Wereldconfederatie van Onderwijs-organisaties 762
Wereldeconomie 677 685 758 1037
Wereld-gebedenboek 2687
Wereldgezondheidsorganisatie 613-624 1578
Wereldgezondheidsorganisatie, malariafonds 621
Wereldgezondheidsorganisatie, technischehulp 1578
Wereldkaart, vervaardiging 691
Wereldpolitiek 698
Wereldpostvereniging (U.P.U.) 688
Wereld-schoolkind steunfonds "De Maandagcent" 2702 2703
Wereldvereniging voor Natuurbescherming 777
Wereldvluchtelingenjaar 1959 473
Wereldvrede, propagandatocht 2809
Wereldvrede door recht, conferentie 732
Wereldzaadjaar 1959 559
Werkgelegenheidsbevordering 2112 2615
Werkgroep Personeelsopleiding 3067
Werkgroep Vestiging Scheepvaartondernemingen 2466
Werklozenbelangen 2634 2804
Werklozencomité's 2634
Werknemerswoningen 1458
Werkverschaffing 2313 2615 2796
West, De (dagblad) 2051
West-Afrika, pulpverwerking 2272
West-Duitsland, belastingverdrag 1126
West-Duitsland, citrusuitvoer naar 2314
West-Duitsland, consuls in Suriname 1184
West-Duitsland, economische verdragen met 1104
West-Duitsland, filmexpeditie in Suriname 2556
West-Duitsland, geologisch onderzoek in Suriname 2358
West-Duitsland, herleving verdragen met Nederland 1077
West-Duitsland, luchtvaart verdragen met 1141
West-Duitsland, mijnstutten uit Suriname 2264
West-Duitsland, octrooiverdrag met 1097
West-Duitsland, ontwikkelingshulp aan Suriname 1717
West-Duitsland, personenvervoer naar 1153
West-Duitsland, rapporten 1042
West-Duitsland, rechtsverkeer met 1098
West-Duitsland, schadeloosstelling slachtoffers Nationaal Socialisme 2632
West-Duitsland, Surinaamse consul 1170
West-Duitsland, Surinaamse missie naar 1247
West-Duitsland, uitleveringsverdrag met 1093
West-Duitsland, verdragen met Nederland 1069 1070
West-Duitsland, visumplicht 1150
West-Europese Unie 945 947
West-Indies Mission 1899
West-Nederlands Symphonie Orkest 2719
West-Suriname, ontwikkelingsproject 1433
Wet op de kanselarijrechten 1169
Wetboek van Koophandel, Surinaams 28
Wetboek van Strafrecht, Surinaams 28
Wetboek van Strafvordering, Surinaams 2024
Wetboeken, invoering in Suriname 1907 3020
Wetenschappelijk materiaal, invoer van 745
Wetenschappelijk Onderzoek Suriname-Nederlandse Antillen (Wosuna) 2542
Wetenschappelijke congressen 762
Wetenschapsbeleid 760-762 764 2542-2560
Wetgeving, bureau 1272
Wetgevingstechniek 1913
Wettiging van personen, verdragen 707
Weyerhauser-plan 1442
Whitewater Mijnen Maatschappij 2239
Wie Eegie Sanie 345 3060
Wikor (tijdschrift) 3066
Wilhelminagebergte 2591
Wolfenbuttel (district Suriname) krankzinnigeninrichting 2714
Woningbouw 1455 1456 1458-1460 1716 2368-2379 2931-2933
Woningbouwprojecten, samenwerking met de Verenigde Staten 1716
Woninghypotheken 2778
Wono Asseh, maatschappij 1931 3059
Woonplaats, conflicten wet met nationale Wet 708
Workers for Christ 2683
World Power Conference 744
World Society of Shippers of the Flying Dutchman 2443
World University Service 2509
WOSUNA, stichting 1367 2542 2974
WOTRO, stichting 2553 3003
Wulfsen en Wulfsen n.v. 2989
Yaounde, conventie associatie E.E.G. 903-905
IJkverdragen 761
Yolanda, bergingsbedrijf 2461
Young Men's Christian Association 1564 2683
Young Men's Christian Association, guesthouses 1564
IJsland, samenwerking met E.E.G. 914
IJzerwinning 1721 2238 2241
Zaadcampagne, F.A.O. 559
Zaandam (Nederland), cacaoindustrie 2185
Zagerijbedrijven 1301
Zaïre,
zie Belgisch Congo, Congo
Zambia, belastingverdrag met 1127
Zambia, Surinaamse missie naar 1247
Zanderij, militair vliegveld 2425
Zanderij, schapegras 2219
Zanderij, vliegveld, (algemeen) 2421 2425
Zanderij, vliegveld, aanbestedingen 2430
Zanderij, vliegveld, Amerikaanse landingen 2894
Zanderij, vliegveld, bewaking door militairen 1828
Zanderij, vliegveld, brandweer 1642
Zanderij, vliegveld, communicatiestation voor de Verenigde Staten 2427
Zanderij, vliegveld, elektrisch materiaal 1646
Zanderij, vliegveld, landing militaire vliegtuigen uit de Verenigde Staten 2409
Zanderij, vliegveld, landmijnontploffing 1826
Zanderij, vliegveld, luchtbeveiliging 1423
Zanderij, vliegveld, luchtvaartinformatiedienst 2422
Zanderij, vliegveld, opening 336
Zanderij, vliegveld, personeel 1640 2423 2424
Zanderij, vliegveld, radiografisch materiaal 1646
Zanderij, vliegveld, uitbreiding 1423
Zanderij, vliegveld, vluchtinformatiearealen 2426
Zandriffen, onderzoek structuur 2247
Zedelijkheid 452
Zeeboringen voor olie 2245
Zeelandia, fort 269 2577
Zeelandia, fort, officierswoningen 269
Zeeleeuw, onderzeeboot 1834
Zeelieden, opvang 1493
Zeelieden, Ziekenfonds 2613
Zeeliedenbond 2617
Zeeliedenfondsen 2617
Zeemansboekje, erkenning 1152
Zeemansclub Paramaribo 2622
Zeerecht, conferenties 669 670
Zeeschepen, vlagvoering 289
Zeesleepvaart, wetgeving 2471
Zeetransport Maatschappij "Suriname" 1942
Zeevaart n.v. 1931
Zeevaartschool 2523
Zeeverontreiniging 642-644
Zeeverzekeringswet 2456
Zegelrechten, vorderingen op consuls 1197
Zeilraces 2602
Zelfbedieningswinkels 2135
Zelfbeschikking Natuurlijke Rijkdommen Commissie 681
Zelfbouwprojecten 1712
Zending, Medische 1531
Zendingsstichting der Evangelische Broederuniteit 1931
Zendvergunningen 2402 2403
Zetelverplaatsing van bedrijven 1931 1432
Ziekenfonds 336 1649 2639
Ziekenfonds voor Zeelieden 2613
Ziekenhuisorganisatie, adviezen 1648
Ziekenhuizen 1562 1648 2710 2715 2716 2718 2720 2727 2733
zie ook afzonderlijke ziekenhuizen op plaatsnaam
Ziekentransport naar Nederland 1544
Ziekenverzorging 1544 1562 1648 2710-2734
zie ook afzonderlijke ziekenhuizen op plaatsnaam
Ziektebestrijding 619 2690-2709
Ziektekostenregelingen 1648 2614
Ziekten, benaming van 619
Ziekteverzekering 1560 1648 2613 2939
Zoetwatervissen, kweekstation 1441
Zorg en Hoop, dierentuin 1569
Zorg en Hoop, militaire begraafplaats 1793
Zorg en Hoop, munitiedepot 1806
Zorg en Hoop, vliegveld, douanedienst 2428
Zorg en Hoop, vliegveld, onderhoudswerkzaamheden 2431
Zuid-Afrika, apartheid 269 479-482
Zuid-Afrika, belastingverdrag met 1127
Zuid-Afrika, visumplicht 1150
Zuid-Afrikaanse studenten in Nederland 1903 2800
Zuid-Amerika: zie Latijns-Amerika
Zuid-Korea, belastingverdrag met 1127
Zuid-Korea, economische verdragen met 1122
Zuid-Korea, visumplicht 1150
Zuid-Oost Azië, rapporten 1064
Zuid-Slavië, zie Joegoslavië
Zuid-Vietnam, Mekongproject 1061
Zuid-Vietnam, verdrag merkenrecht 1094
Zuid-Wayamboweg, project 1444
Zuid-Wayamboweg, uitwatering 1437
Zuid-West Afrika, kwestie 479-481
Zuivelexport 2293
Zuivelvervoer 551
Zusters van Roosendaal 1513
Zweden, consul in Suriname 1193
Zweden, economische verdragen met 1122
Zweden, samenwerking met de E.E.G. 914
Zwembaden 2601
Zwitserland, belastingverdrag met 1127
Zwitserland, economische verdragen met 1123
Zwitserland, Luchtvaartverdragen met 1149
Zwitserland, samenwerking met de E.E.G. 914
Zwitserland, toelating zeemansboekje 1152
Index op persoonsnamen
Aalst, W.L. van 3006
Aron 1884
Abbenhuis, F.R. 2687
Abendanon, O.W. 2049
Abrahams, Th.A. 1684
Abrahamse, J. 1592
Achaibersingh, R. 2796
Achong, S. 2025
Acton, R. 1884
Adams 2038
Adamson, R.E.J. 294
Adhin, J.H. 1238 2682 2965 3006
Adler, J.H. 2135
Adney, N.A. 2775
Ahmad, S.R. 2681
Ahmad Ali, B. 2681
Ainoel, A. 2025
Aken, A. 2660
Akker, J.W. van den 1591
Alberga, A.C.J.M. 1238
Alessandri, J. 950
Alewijnse, C.P.J. 1641
Alladien, A. 2788
Almekinders, A. 1594
Alspeer, M.D. 2196
Ameyde, Van 1759
Amir Siregar 2879
Ampt, A.J. van 2222
Amzand 2605
Anbeek, H.J. 1648
Andrew, J.S.C. 2802
Andriessen, M. 335
Antoni, P.B. de 1638
Appelman, F.J. 1652
Appelman, H. 2217
Ardin, J.E. 2778 2796
Aroma, J. 2778 2797
Aronson, J.D. 2969
Aronson, J.I. 2792
Arron, H. 259
Artecone, G.L. 2208
Arts, H.F.R. 2777
Asmus, T.M. 2790
Asten, W.G. van 1924
Aubrey-Bryl, J.P. 187
Audouin, E. 2135
Audretsch, F.C. 1637
Awailame, M. 294
Awashti, L.D. 2956
Awershti, P. 2802
Axel Dongen, S.T. van 2186
Baank, M.M. 254
Baay, J.H. 1468
Baaijens, G. 1611
Babel, E.R. 2786
Baburam, P. 2402
Bak, J.J.G. 1598
Bakker, A. 2956
Bakker, G.A. 2787
Bakker, J. 1610
Bakker, K.W. 2905
Bakker-Linscheer, L. 1312
Baksh, M.S. 2681
Baksoellah-Bandhoe 2783
Baldew, R.S. 2791
Ballijn, A.E. 2786
Baraban, M.Ch. 2232
Baraldi, D. 2387
Barend, F.H.J. 2944
Barning, C.J. 1633
Batiste, F. 950
Bayer, A.M. 2683
Beatrix, prinses 297 300 302 328 329 333
Becking, J.H. 1612
Beest, H.H. ter 1621
Beets, N. 3044
Beetstra, P.C. 1591
Beke, H.P. 2989
Bekker, P. 1614
Bekker, Th.A.M. 1633
Bellamy, F.Ch. 2757
Bellat, S.M. 2555
Ben Goerion, D. 951